臺灣新北地方法院板橋簡易庭裁定
111年度板秩字第90號
移送機關    新北市政府警察局海山分局
被移送人    何朋笈



            廖文魁



            何志庭


上列被移送人因違反社會秩序維護法案件，經移送機關以中華民
國111年4月24日新北警海刑秩字第1113959199號移送書移送審理
，本院裁定如下：
    主      文
何朋笈無正當理由攜帶具有殺傷力之器械，處罰鍰新臺幣6,000
元。
扣案之木刀1把、鐵錘柄1把均沒入。 
廖文魁無正當理由攜帶具有殺傷力之器械，處罰鍰新臺幣8,000
元。
扣案之信號彈1個、鎮暴槍1把均沒入。
何志庭無正當理由攜帶具有殺傷力之器械，處罰鍰新臺幣8,000
元。
扣案之柴刀1把沒入。 
    事實及理由
一、被移送人於下列時、地有違反社會秩序維護法之行為：
  ㈠時間：111年4月7日凌晨0時6分許。
  ㈡地點：新北市○○區○○路0段000巷0號對面水仙宮。
  ㈢行為：無正當理由攜帶具有殺傷力之器械。
二、上開事實，有下列之事證證明屬實。
  ㈠被移送人何朋笈、廖文魁、何志庭於警詢時之供述。
  ㈡新北市政府警察局海山分局搜索扣押筆錄暨扣押物品目錄表
    、扣案物照片。
  ㈢扣案之木刀1把、鐵錘柄1把、信號彈1個、鎮暴槍1把、柴刀1
    把。
三、按無正當理由攜帶具有殺傷力之器械、化學製劑或其他危險
    物品者，處3日以下拘留或新臺幣30,000元以下罰鍰，社會
    秩序維護法第63條第1項第1款定有明文。本條款之構成要件
    ，須行為人客觀上有攜帶具有殺傷力之器械、化學製劑或其
    他危險物品之行為，且該攜帶係無正當理由，因而有危害於
    行為人攜帶所處時空之安全情形，始足當之。依上開要件，
    判定行為人有無違反本條款非行，首須行為人有攜帶行為，
    次審酌該攜帶行為是否係無正當理由，再衡量行為人攜帶行
    為所處時空，因行為人於該時空有攜帶該類器械，而使該時
    空產生安全上危害；亦即，就行為人客觀上之攜帶行為，依
    其攜帶行為之目的，考量行為人攜帶當時言詞舉動、時間、
    地點、身分等因素，據以認定其是否已構成本條款之非行，
    合先敘明。
  ㈠經查，被移送人廖文魁、何志庭固坦承其有於上開時、地，
    分別攜帶信號彈、鎮暴槍、柴刀等情，然被移送人廖文魁辯
    稱：鎮暴槍係玩生存遊戲社團所用、信號彈則為跳陣頭所使
    用云云；被移送人何志庭辯稱：因工作所須砍木材而攜帶柴
    刀云云。惟扣案之信號彈、鎮暴槍、柴刀，為顯具殺傷力之
    器械，常有危害於一般安全情形，足以對人之生命、身體、
    安全構成威脅，又衡諸社會通念，一般人並無於夜間攜帶上
    開器械外出之必要，足見被移送人廖文魁、何志庭前開辯解
    ，均係事後卸責之詞，洵不可採，被移送人廖文魁、何志庭
    無正當理由攜帶具有殺傷力之器械，堪以認定。
  ㈡是核被移送人3人所為，均係違反社會秩序維護法第63條第1
    項第1款之無正當理由攜帶具有殺傷力之器械之非行。爰審
    酌被移送人違反本法之原因、手段、違反義務之程度、上開
    非行所生之危害等一切情狀，分別量處如主文所示之處罰，
    以資懲儆。又扣案之木刀1把、鐵錘柄1把、信號彈1個、鎮
    暴槍1支、柴刀1把，分別係被移送人所有供違反本法行為所
    用之物，爰依社會秩序維護法第22條第3項規定，予以沒入
    。
四、依社會秩序維護法第45條第1項、第63條第1項第1款、第22
    條第3項，裁定如主文。
中　　華　　民　　國　　111 　年　　6 　　月　　2 　　日
                  臺灣新北地方法院板橋簡易庭
                            法  官  施函妤
以上正本證明與原本無異。
如不服本裁定，應於送達後5 日內，向本院提出抗告狀並表明抗
告理由（須附繕本）。
中　　華　　民　　國　　111 　年　　6 　　月　　2 　　日
                            書記官  吳昌穆